# 为什么可转债是复合金融工具

提问人：fantasticoscar 时间：2018-07-09 21:41:05
为什么可转债是复合金融工具，可转债含有期权不能算作非衍生金融工具啊，怎么能算复合金融工具额

回答人：chenyiwei
复合金融工具就是其中既有负债成份也有权益成份，且组合为一个整体的金融工具。可分离交易的可转债就不是复合金融工具。

提问人：fantasticoscar 时间：2018-07-10 08:32:43
那类似小米的可转换可赎回优先股也可以理解为是复合工具吗？还是按照特殊金融工具进行分析呢？

回答人：chenyiwei
这应该不是复合工具，很可能是没有权益成份的（我没有具体研究过这个案例，但境外资本市场上的优先股和可转债的条款比国内复杂得多，也因此导致不满足权益确认条件的可能性很大。）

提问人：hsmsh 时间：2018-09-23 09:42:11
求教陈版，可转债 金融工具的类别划分， 作为复合金融工具：交易所流通的、不可拆分交易的可转债， 在确认时只能确认为FVPL（以公允价值计量且变动计入当期损益的金融资产）吗？ 是否也可以确认为 FVOCI（以公允价值计量且变动计入其他综合收益的金融资产）呢？ 按照实质重于形式原则，可转债的利率往往非常低（0.5%，1%），远远低于相同年限的普通债券，但也符合合同现金流量特征。。。企业持有业务模式为“收取合同现金流的同时获取买卖价差”，这种情况下可以确认为FVOCI么？对此有所疑惑，望陈版大大指点迷津~

回答人：chenyiwei
因为其中包含衍生工具成分，故只作为FVTPL，不应作为FVOCI。

提问人：嫂嫂自重 时间：2019-04-30 01:32:25
陈版您好，有个问题请教您，就是可转债在金融工具下的列报，我查阅了很多一季报，可转债几乎没有动，但是我的理解是可转债应当继续拆分，原有的负债部分可通过sppi测试可继续分类为应付债券，对于原分类为权益部分的，但是鉴于目前转股价格会根据分红进行调整，是否可以认为不满足固定换固定的说法，而属于负债，列示为”以公允价值计量且其变动计入当期损益的金融负债“，当然这个是我的看法，但是看到其他上市公司还是不动，客户咨询我我就回复我的看法是原权益部分划分为金融负债，负债部分不变，那么请教陈版目前a股的可转债该如何处理。

回答人：chenyiwei
“向下修正条款”的启动要经过发行人股东大会批准，所以仍然是发行人可以自主决定的事项，因此不影响包含此类条款的可转债中的转换权被分类为发行人的权益工具。

提问人：嫂嫂自重 时间：2019-05-05 17:26:42
如果不是常规的反稀释呢？ 比如由于发行时的股价过高，导致转股概率很低，为了减低偿付压力，往下修正转股价格，但是由于此处是单方面向可转债持有人进行的补偿，而其他普通股股东没有得到类似的补偿，属于单方面补偿的行为，是否认为打破了相关方面的利益平衡，因此不满足固定换固定，而属于负债而不是权益。

回答人：chenyiwei
目前的视角，还是认为因为向下修正条款的触发主动权在发行人，所以认为是权益工具。不建议将类似于永续债规定中的“间接义务”的规定扩大化适用。